臺灣高等法院民事裁定　　　　　　　　 100年度抗字第1469號
抗　告　人　陳宜均
上列抗告人因與相對人謝松宏間聲請停止執行事件，對於中華民
國100年8月15日臺灣新竹地方法院100年度聲字第369號所為裁定
提起抗告，本院裁定如下：
    主  文
抗告駁回。
抗告費用由抗告人負擔。
    理  由
一、本件抗告人之抗告意旨略以：伊持原法院98年度婚字第93號
    民事判決及本院99年度家上易字第23號民事和解筆錄為執行
    名義，聲請對相對人之財產在新台幣（下同）722萬元範圍
    內為強制執行（即原法院100年司執字第12491號強制執行事
    件，下稱系爭執行事件）；惟相對人意圖延滯前開執行程序
    ，而提起債務人異議之訴（即原法院100年度審重訴字第61
    號民事事件），並聲請供擔保停止執行，其異議之訴應為無
    理由，自無供擔保停止執行之必要；原法院不察，竟裁定准
    相對人供擔保停止執行，自屬違誤；另原法院裁定命相對人
    供擔保之金額亦屬過低，求予將原裁定廢棄云云。
二、按有提起異議之訴時，法院因必要情形，或依聲請定相當並
    確實之擔保，得為停止強制執行之裁定，強制執行第18條第
    2項定有明文。依此規定，只須當事人提起異議之訴，在該
    異議之訴確定前，法院如認有必要，得依職權為停止執行之
    裁定；其在當事人願供擔保，聲請停止強制執行時，法院亦
    非不得依其聲請，定相當並確實之擔保，為停止強制執行之
    裁定。至該異議之訴實體上有無理由，則非法院於裁定停止
    強制執行時應予審酌之事項（最高法院93年度台抗字第723
    號裁定意旨參照）。
三、經查：
    (一)、相對人以其於前開執行名義成立後，有妨礙債權人即抗
        告人請求之事由發生為由，依強制執行法第14條第1項
        規定，提起債務人異議之訴，求為判決將系爭執行事件
        之執行程序予以撤銷；並依強制執行法第18條第2項之
        規定，聲請供擔保停止執行等情，有卷附民事起訴狀、
        出入境資料、存摺可稽（見原法院卷第4至12頁），並
        經原法院調閱同院100年度審重訴字第61號民事事件及
        系爭執行事件卷宗查核屬實（見原法院卷第13頁）；是
        以，原法院依強制執行法第18條第2項之規定，准相對
        人所請，並審酌本件強制執行之債權額為722萬元，抗
        告人因本件停止執行所生之損害，應為前開債權額（即
        722萬元）停止執行而債權無法獲得滿足期間之利息損
        失，並以法定利率即週年利率百分之五（民法第203條
        參照）作為本件利息之計算基準，再參以前開債務人異
        議之訴自起訴至終結確定，期間約為4年6個月為由，裁
        定准予相對人供擔保162萬4500元（計算式：0000000×
        0.05×4.5＝0000000），於法核無不當。
    (二)、抗告人雖抗辯：相對人係為意圖延滯系爭執行程序之進
        行，而提起債務人異議之訴，其異議之訴應為無理由，
        原法院准相對人供擔保停止執行之裁定，於法自屬違誤
        ，求予將原裁定廢棄云云。惟相對人提起異議之訴之是
        否成立，事涉異議之訴有無理由之實體認定事項，要非
        屬本件聲請停止執行時法院應予審酌之事項。故抗告人
        以相對人係為意圖延滯系爭執行程序之進行，而提起債
        務人異議之訴，其異議之訴應為無理由為據，抗辯原法
        院准相對人供擔保停止執行之裁定，於法自屬違誤，求
        予將原裁定廢棄云云，並無可取。
    (三)、抗告人另又抗辯：原法院裁定命相對人供擔保停止執行
        之金額過低，求予將原裁定廢棄云云。然查：
        1.按法院依強制執行法第18條第2項定擔保金額而准許
          停止強制執行之裁定者，該項擔保係備供債權人因停
          止執行所受損害之賠償，其數額應依標的物停止執行
          後，債權人未能即時受償或利用該標的物所受之損害
          額，或其因另供擔保強制執行所受之損害額定之，非
          以標的物之價值或其債權額為依據（最高法院86年度
          台抗字第442號裁定意旨參照）；又法院依前開規定
          ，以裁定命債務人供擔保後停止強制執行，其擔保金
          額之多寡應如何認為相當，原屬於法院職權裁量之範
          圍，如已斟酌債權人因停止強制執行不當所應受之損
          害為衡量之標準，即非當事人所可任意指摘（最高法
          院98年度台抗字第162號裁定意旨參照）。
        2.本件抗告人聲請執行之債權額固為722萬元，惟系爭
          強制執行程序業已依抗告人之聲請，執行查封相對人
          所有之提存金504萬元本息，暨永豐商業銀行信託部
          受託經管之「聯發科技員工持股會信託專戶」中關於
          相對人之受益權乙節，業經原法院依職權調閱前開執
          行卷宗核閱無誤（見原法院卷第13頁），堪認抗告人
          因本件停止執行所生之損害，應係前開債權額停止執
          行而債權無法獲得滿足期間之利息損失，並非其債權
          額本身甚明。
        3.是以，原法院既已審酌抗告人因停止執行所生之損害
          為前開債權額停止執行而債權無法獲得滿足期間之利
          息損失，並以法定利率即週年利率百分之五（民法第
          203條參照）作為本件利息之計算基準，再參以前開
          債務人異議之訴自起訴至終結確定，期間約為4年6個
          月（即第一、二、三審級之辦案期間依序為1年4個月
          、2年、1年，再加計裁判送達、上訴、分案等期間，
          合計為4年6個月）為由，裁定准予相對人供擔保162
          萬4500元（計算式：0000000×0.05×4.5〈年〉＝
          0000000），核屬允當。故抗告人抗辯原法院裁定命
          相對人供擔保金額過低，求予將原裁定廢棄云云，仍
          無可採。
    (四)、從而，原法院以相對人已提起債務人異議之訴，核與強
        制執行法第18條第2項供擔保停止執行之要件相符，裁
        定准予相對人供擔保162萬4500元後，於前開債務人異
        議之訴（即原法院100年度審重訴字第61號民事事件）
        確定前，停止系爭執行事件之執行程序，於法並無違誤
        。抗告意旨指摘原裁定不當，聲明廢棄，為無理由。
三、據上論結，本件抗告為無理由，爰裁定如主文。
中    華    民    國   100    年    10    月    17    日
                    民事第十七庭
                        審判長法  官  藍文祥
                              法  官  張競文
                              法  官  楊絮雲
正本係照原本作成。
本裁定除以適用法規顯有錯誤為理由外，不得再抗告。如提起再
抗告，應於收受後10日內委任律師為代理人向本院提出再抗告狀
。並繳納再抗告費新台幣１千元。
中    華    民    國   100    年    10    月    18    日
                              書記官  蔡慧娟